# 使用权资产能否直接转固定资产

提问人：shichengqi 时间：2021-07-10 08:05:08
请教陈版主，A公司从B公司分别以经营租赁和融资租赁方式租入设备，租赁期限： 2018 年 1 月 1 日至 2023 年 12 月 31 日。A公司自 2021 年 1 月 1 日执行新租赁准则。由于A公司经营状况不佳，自租赁期开始至今的租金均未支付。 2021 年 6 月 30 日，A、B公司签订债务重组协议，约定豁免20%的租金，同时约定若A公司偿付80%租金后，即可获得设备的法定所有权。若A公司于约定时间支付80%租金并确认债务重组损益后，固定资产的入账价值如何确定？请问：（ 1 ）能否直接从使用权资产余额转入固定资产；（ 2 ）若考虑评估入账，评估值与使用权资产的账面价值差异如何处理。

回答人：chenyiwei
对于截至 2021 年 6 月末的应付未付租金的豁免，作为债务重组处理，A公司可将无需支付的前期租金确认为投资收益。同时，根据协议约定的未来租金减低情况，根据新租赁准则对租赁变更的相关规定，调整使用权资产和租赁负债的账面价值。由于协议约定“若A公司偿付80%租金后，即可获得设备的法定所有权”，故在确定调整后使用权资产的折旧年限时，应考虑满足该条件并最终获得所有权的可能性。
到租赁期满并付清全部租金后，如果按约定取得租赁资产的所有权，则将届时使用权资产的账面价值平移为固定资产和累计折旧的账面价值，不应重新进行评估入账。